臺灣高雄地方法院民事裁定
111年度鳳聲字第8號
聲  請  人  翁郁亭  


相  對  人  趙偉帆  

上列當事人間侵權行為損害賠償事件，聲請人聲請續行訴訟，本
院裁定如下：
    主  文
聲請駁回。
    理  由
一、聲請意旨略以：聲請人、相對人分別為本院111年度鳳簡字
    第192號侵權行為損害賠償事件(下稱系爭事件)之原告、被
    告，聲請人於系爭事件第1次言詞辯論期日即民國111年6月2
    7日下午3時15分係因周遭親友確診而未出庭，臨時委託代理
    人到場時庭期已結束，法院則告知第2次言詞辯論期日開庭
    時間為111年7月28日早上9時10分，並重申不另通知，聲請
    人代理人於上開期日到場，法院才告知庭期改至同日下午，
    聲請人並未收到改期通知，請法院重啟系爭事件審判，維護
    聲請人人權等語。
二、按當事人於辯論期日到場不為辯論者，視同不到場；當事人
    兩造無正當理由遲誤言詞辯論期日者，除別有規定外，視為
    合意停止訴訟程序。如於四個月內不續行訴訟，或於訴訟程
    序停止間，法院認為必要而依職權續行訴訟時，兩造無正當
    理由仍遲誤不到者，視為撤回其訴或上訴，民事訴訟法第38
    7條、第191條分別定有明文。次按民事訴訟法第138條所規
    定之寄存送達，自寄存之日起，經10日發生效力，寄存送達
    地之處所如確為應受送達人當時之住居所、事務所或營業所
    ，則於該處所為之寄存送達即為合法，僅送達之效力延至寄
    存後10日始發生而已。應受送達人究於何時前往領取應受送
    達之文書，或並未前往領取，於送達之效力均無影響（最高
    法院106年度台抗字第1258號裁定意旨參照）。經查：
(一)聲請人前向本院對相對人提起系爭事件訴訟，而聲請人提出
    之刑事附帶民事訴訟起訴狀記載住所僅有高雄市○○區○○○路0
    00巷0○0號之地址，有此書狀在卷可憑(本院卷第31頁)，又
    聲請人主張系爭事件委任代理人到場，然迄至系爭事件言詞
    辯論終結止並未提出委任狀到院，故聲請人代理人並非其合
    法之訴訟代理人，復經本院依職權調取系爭事件案卷核閱無
    誤，此部分事實，首堪認定。
(二)本院就系爭事件定於111年6月27日下午3時15分為第1次言詞
    辯論期日，經郵政機關寄送前揭開庭通知予兩造，於111年6
    月8日送達至相對人訴訟代理人之住所，另因未獲會晤聲請
    人本人亦無受領文書之同居人或受僱人，於111年6月10日將
    開庭通知書寄存在聲請人住所管轄之高雄市政府警察局五甲
    派出所(下稱五甲派出所)，有本院送達證書在卷可稽（本院
    卷第19至至21頁），依民事訴訟法第138條規定，自寄存之
    日起經10日即111年6月20日發生送達之效力，是第1次言詞
    辯論期日通知書已合法送達兩造，堪以認定。嗣聲請人未於
    第1次言詞辯論期日到場，相對人訴訟代理人雖於該期日到
    場，惟拒絕辯論，依民事訴訟法第387條規定，視同不到場
    ，依民事訴訟法第191條第1項規定，視為兩造合意停止訴訟
    程序，本院職權定於111年7月28日上午9時10分續行言詞辯
    論等情，有本院報到單、言詞辯論筆錄在卷可稽(本院卷第2
    3至25頁)。又本院於第1次言詞辯論期日結束後，發現原訂1
    11年7月28日上午9時10分之辯論期日與他案衝庭，故書立審
    理單取消原庭期，改訂111年7月28日下午2時50分之辯論期
    日，經郵政機關寄送前揭開庭通知予兩造，111年6月29日送
    達至相對人訴訟代理人之住所，另因未獲會晤聲請人本人亦
    無受領文書之同居人或受僱人，於111年7月1日將開庭通知
    書寄存在聲請人住所管轄之五甲派出所，有本院審理單、送
    達證書附卷可稽（本院卷第26至28頁），依民事訴訟法第13
    8條規定，自寄存之日起經10日即111年7月11日發生送達之
    效力，是第2次言詞辯論期日通知書已合法送達兩造，亦堪
    認定。嗣兩造於第2次言詞辯論期日均無正當理由遲誤言詞
    辯論期日，有本院報到單、言詞辯論筆錄在卷可稽(本院卷
    第29至30頁)。從而，依民事訴訟法第191條第2項規定，視
    為聲請人撤回起訴，故系爭事件已告終結，聲請人聲請續行
    訴訟，為無理由，應予駁回。
三、爰裁定如主文。
中　　華　　民　　國　　111 　年　　9 　　月　　27　　日
          　　　　鳳山簡易庭  法  官  藍雅筠
以上正本係照原本作成。　　　　　　　　　
如對本裁定抗告須於裁定送達後10日內向本院提出抗告狀，並繳納抗告費新臺幣1,000元。
中　　華　　民　　國　　111 　年　　9 　　月　　27　　日
                              書記官  蔡毓琦